臺灣宜蘭地方法院刑事判決
110年度易字第316號
公  訴  人  臺灣宜蘭地方檢察署檢察官
被      告  林均祐



選任辯護人  賴成維律師
上列被告因過失傷害案件，經檢察官提起公訴（110年度調偵字
第209號），本院判決如下：
    主    文
林均祐犯過失傷害罪，處拘役參拾日，如易科罰金，以新臺幣壹
仟元折算壹日。
    犯罪事實
一、林均祐在其位於宜蘭縣○○鄉○○○路000號居所飼養犬隻，本應
    注意飼主須以適當方式對其飼養之犬隻加以看管，出入公共
    空間應繫鍊繩或使用其他防護措施，並予以適當之注意及管
    束，避免疏縱奔走，而危害他人之生命、身體、自由或財產
    安全，而依當時之情形，並無不能注意之情事，竟疏未注意
    及此，於民國110年2月19日16時許，未以鍊繩拴緊犬隻或以
    其他如裝防咬嘴套之方式管控犬隻，任由該犬隻在上址旁道
    路自由出入，適林意如騎乘車牌號碼000-0000號重型機車(
    機車上另載有其所飼養之小型犬)行經該處，林均祐所飼養
    之犬隻突然衝向該機車，林意如因而人車倒地，林均祐之犬
    隻隨即撲向林意如攻擊，致林意如受有胸痛、右側小腿前後
    側撕裂傷、左側上臂及右側拇指擦傷等傷害。
二、案經林意如訴由宜蘭縣政府警察局羅東分局報告臺灣宜蘭地
    方檢察署檢察官偵查起訴。
    理    由
一、證據能力部分：
（一）被告以外之人於審判外之言詞或書面陳述，除法律有規定
      者外，不得作為證據，刑事訴訟法第159 條第1 項固定有
      明文。惟被告以外之人於審判外之陳述，雖不符同法第15
      9 條之1 至第159 條之4 之規定，而經當事人於審判程序
      同意作為證據，法院審酌該言詞陳述或書面陳述作成時之
      情況，認為適當者，亦得為證據，同法第159 條之5 第1 
      項亦有明文規定。本件檢察官、被告林均祐及其辯護人均
      同意本判決所引用被告以外之人於審判外之言詞或書面陳
      述均有證據能力（見本院卷第30頁），本院審酌上開被告
      以外之人於審判外陳述作成時之情況，並無不能自由陳述
      之情形，亦未見有何違法取證或其他瑕疵，且與待證事實
      具有關連性，認為以之作為證據應屬適當，自均有證據能
      力。
（二）至本案判決以下所引用之非供述證據，均係依法定程序合
      法取得，並與本案均具有關聯性，且業經本院依法踐行調
      查證據程序，檢察官、被告及辯護人均不爭執各該證據之
      證據能力，且亦查無依法應排除其證據能力之情形，是該
      等證據之證據能力亦均無疑義。
二、上開犯罪事實，業據被告於本院審理時坦承不諱，核與證人
    即告訴人林意如於警詢及偵查中證述之情形大致相符，並有
    羅東聖母醫院診斷證明書、監視錄影檔案暨其畫面翻拍照片
    、告訴人之傷勢照片等（偵卷第7至10頁、本院卷第35至45
    頁）在卷可稽，而現場監視器所拍攝被告飼養之犬隻衝出攻
    擊告訴人之經過，亦經本院當庭勘驗屬實（本院卷第52、53
    頁），足認被告之自白與事實相符，應堪採信。本件事證明
    確，被告上開犯行堪以認定，應予依法論科。
三、核被告所為，係犯刑法第284條前段之過失傷害罪。爰審酌
    被告飼養犬隻，本應善盡飼主管理、監督義務，使用牽繩看
    管或採取其他防護措施，避免犬隻對於他人身體可能造成之
    危害，卻疏未以適當方法控制犬隻之行為，致告訴人受有上
    開傷害，又考量被告表示至多願賠償新臺幣（下同）10萬元
    ，然告訴人所請求金額為100餘萬元，致調解未能成立，然
    念及被告終能坦認犯行，犯後態度尚可，兼衡被告之過失程
    度、犯罪情節、素行、告訴人所受傷勢，暨被告自陳之教育
    程度、職業、生活狀況（見本院卷第57頁）等一切情狀，量
    處如主文所示之刑，並諭知易科罰金之折算標準。
據上論斷，應依刑事訴訟法第299條第1項前段，刑法第284條前
段、第41條第1項前段，刑法施行法第1條之1第1項，判決如主文
。
本案經檢察官林小刊提起公訴，檢察官劉憲英、董良造到庭執行
職務。
中　　華　　民　　國　　110 　年　　10　　月　　15　　日
                    刑事第五庭  法  官  程明慧
以上正本證明與原本無異。
如不服本判決應於收受送達後20日內向本院提出上訴書狀，並應
敘述具體理由。
                                書記官  高雪琴
中　　華　　民　　國　　110 　年　　10　　月　　15　　日
附錄本案論罪科刑法條：　　　　　　　　　
中華民國刑法第284條
因過失傷害人者，處1年以下有期徒刑、拘役或10萬元以下罰金
；致重傷者，處3年以下有期徒刑、拘役或30萬元以下罰金。